# 建造行业应收工程款与预收的开工预付款能否对冲

提问人：番茄味的飞鱼 时间：2017-01-13 14:33:24
建造行业应收工程款与预收的开工预付款能否对冲

回答人：chenyiwei
针对同一建造合同、同一交易对手方的应收工程款和开工预付款，应当对冲后按净额列示。

提问人：番茄味的飞鱼 时间：2017-01-14 21:32:04
哦，我是想应收的是工程款，预收的是材料、开工预付款，预收的款项性质与应收的不太一样吧

回答人：chenyiwei
这并没有本质区别，只是收款的名义不同。

提问人：番茄味的飞鱼 时间：2017-01-18 15:41:51
再请教一下，工程质量保证金不能和开工预付款对冲 吧

回答人：chenyiwei
一般是。